# 关于出售超额亏损子公司，合并报表未分配利润处理等

提问人：釜山 时间：2010-12-30 19:33:01
1 、子公司（执行新准则，纳入合并报表范围，成本法核算）发生超额亏损，母公司个别报表层面怎么考虑？ 2007 年 5 月，深交所《上市公司执行新会计准则备忘录第 5 号》，“公司在个别报表中应对该项长期股权投资采用成本法核算并考虑计提长期投资减值准备”，请问实务中对该项投资计提减值的考虑指什么？母公司个别报表层面是否必须计提减值？
2 、本期处置超额亏损子公司，若按照初始成本出售，与期初合并报表确认的子公司亏损及本期亏损，在本期合并报表中体现为投资收益？（只查到证监会监管问答，准则中没有具体说明）。若向关联方出售，转入资本公积是否合适？
[ 本帖最后由 釜山 于 2010-12-30 19:40 编辑 ]

回答人：chenyiwei
回复 楼主 釜山 的帖子 1 、考虑是否存在《企业会计准则第 8 号——资产减值》所示的减值迹象。如果该子公司长期亏损或大额亏损，且预计在可预见的未来无望恢复盈利的，应考虑计提长期股权投资减值准备。 2 、一般作为投资收益。但根据证监会的监管问答，与首次执行日之前原先计入“未确认投资损失”的超额亏损对应的对价部分直接转入未分配利润，不通过利润表，也就不形成处置损益（但个人不赞同此条规定）。向关联方出售时是否转入资本公积，取决于这是否为按市场交易条件达成的公允交易。